【裁判字號】    91,交簡上,83
【裁判日期】    920210
【裁判案由】    公共危險
【裁判全文】
臺灣臺北地方法院刑事判決                        九十一年度交簡上字第八三號
    上  訴  人  乙○○  男，四.
右列上訴人因公共危險案件，不服本院臺北簡易庭民國九十一年一月二十五日九十一
年度北交簡字第五五三號簡易判決（臺灣臺北地方法院檢察署檢察官聲請簡易判決處
刑書案號：九十年度偵字第二五五七三七號），提起上訴，本院管轄之第二審合議庭
判決如左：
    主    文
上訴駁回。
    事    實
一、乙○○於民國九十年十一月十六日晚間飲用酒類，明知其已因服用酒類，達不能
    安全駕駛動力交通工具之程度，竟仍駕駛車牌號碼ＥＵ－０八一九號動力交通工
    具自用小客車，於同年月十七日凌晨一時三十二分許，在臺北市○○路○段一七
    ０號前為警攔停並進行呼氣酒精濃度檢測，乙○○於同日凌晨一時三十二分許之
    呼氣酒精濃度為０‧七一亳克＼公升，因而發覺上情。
二、案經臺北市政府警察局大安分局報請臺灣臺北地方法院檢察署檢察官聲請簡易判
    決處刑。
    理    由
一、被告乙○○經合法傳喚，無正當理由未於審判期日到庭，但其於警、偵訊及本院
    調查中對於右揭時、地飲用酒類，仍駕駛車牌號碼ＥＵ－０八一九號動力交通工
    具自用小客車，為警攔停並進行呼氣酒精濃度檢測，其於九十年十一月十七日凌
    晨一時三十二分許之呼氣酒精濃度為０‧七一亳克＼公升等情均坦承不諱，惟辯
    稱其請求以三次測量平均值計算，但為員警拒絕，故對酒測值有疑義，原審量刑
    過重云云。
二、經查：
（一）右揭犯罪事實業據被告於警、偵訊及本院調查中自承無訛，核與酒精濃度檢測
      單、臺北市政府警察局舉發違反道路交通管理事件通知單、刑法第一百八十五
      條之三案件測試觀察紀錄表所載相符；其中被告於九十年十一月十六日凌晨一
      時三十二分許之呼氣酒精濃度為０‧七一亳克＼公升，且查獲、測試、訊問過
      程中有語無倫次、多話情事，亦經現場處理員警當場觀察、測試後記載明確，
      有酒精濃度檢測單、刑法第一百八十五條之三案件測試觀察紀錄表附卷可按。
（二）被告雖一再辯稱其曾請求以三次測量平均值計算，但為員警拒絕，故對酒測值
      有疑義云云，然本件當日用以檢測被告呼氣酒精濃度之編號四二九七＼０二四
      九三二號呼氣酒精測試器分別於八十九年十一月十七日、九十年十二月十七日
      經經濟部標準檢驗局檢定合格，有經濟部標準檢驗局呼氣酒精測試器檢定合格
      證書附卷可稽，當日被告接受呼氣酒精濃度檢測時，呼氣酒精濃度檢測儀器業
      經員警歸零後以正確方式操作，並據本院職權審認屬實，此觀酒精濃度檢測單
      上「歸零」之記載自明，則被告既由員警以正確方式操作經經濟部標準檢驗局
      檢驗合格之呼氣酒精測試器為測試，該測試結果所示被告呼氣酒精濃度值，自
      無瑕疵可指，被告空言爭執其請求以三次測量平均值計算，但為員警拒絕，故
      對酒測值有疑義呼氣酒精測試器有疑義，委無可採，其於九十年十一月十七日
      凌晨一時三十二分許之呼氣酒精濃度為０‧七一亳克＼公升，殆無疑義。
（三）按刑法第一百八十五條之三規定所謂「不能安全駕駛」，係抽象危險犯，並不
      以發生具體危險為必要，對於呼氣酒精濃度已達每公升０．五五毫克（０．五
      五亳克＼公升）以上，肇事率為一般正常人之十倍，認為已達不能安全駕車之
      標準，此業經法務部八十八年五月十八日以法八八檢字第００一六六九號函告
      週知，應為絕對不能安全駕駛動力交通工具；而就醫學文獻所知，酒精對人體
      造成之影響，於呼氣時酒精濃度達每公升０‧二五毫克（約合體內血液中酒精
      濃度五０亳克＼公升或百分之零點零五）即會輕度中毒，造成輕度協調功能降
      低，呼氣酒精濃度達每公升０‧五毫克時（約合體內血液中酒精濃度一００亳
      克＼公升或百分之零點一）屬輕到中度中毒症狀，出現反應較慢、感覺減低、
      影響駕駛之狀況，又食後飲酒後約五十一分鐘，其體內血液酒精濃度可達最高
      ，再以每小時百分之之０‧０一八三正負０‧００四之速率代謝，此亦經臺灣
      高雄地方法院函內政部警政署刑事警察局查證明確，有內政部警政署刑事警察
      局（九十一）刑鑑字第一一七一八號覆函暨換算說明資料、刑事警察局鑑識科
      科長、技士翁景惠、王光全、何敏群、翁景惠合著之「臺灣地區國人飲酒量與
      呼氣、血液、尿液、唾液酒精濃度間關連之研究」一文在卷可資佐憑，復有行
      政院國軍退除役官兵輔導委員會臺北榮民總醫院八十八年八月五日（八八）北
      總內字第二六八六八號函、八十八年十月二十六日（八八）院賓文廉字第一三
      四０七號臺灣高等法院函附台北醫學院附設醫院精神科主任蔡尚穎「酒精對人
      體生理與行為之影響」一文可資參佐。本件被告於九十年十一月十七日凌晨一
      時三十二分許之呼氣酒精濃度為０‧七一亳克＼公升，仍駕駛動力交通工具自
      用小客車，業如前述，斯時其呼氣酒精濃度已逾０‧五五毫克＼公升，有輕到
      中度中毒症狀，出現反應較慢、感覺減低、影響駕駛之狀況，肇事率為一般人
      之十倍，且查獲、測試、訊問過程中有語無倫次、多話情事，前業提及，從而
      ，被告斯時已因飲用酒類致反應力、判斷力、駕駛能力均降低，達不能安全駕
      駛之程度。
（四）本件事證已臻明確，被告犯行洵堪認定，應依法論科。
三、核被告所為，係犯刑法第一百八十五之三條服用酒類不能安全駕駛動力交通工具
    而駕駛罪。原審認被告罪證明確，參酌被告僅曾於七十一年間因違反票據法經判
    處罰金一萬五千元，素行尚稱良好，查獲時呼氣酒精濃度達０‧七一亳克＼公升
    ，犯後坦承大部分犯行，但猶質疑員警測量數值、未見悔意反省，尚未因酒後駕
    車肇事等節，依刑事訴訟法第四百四十九條第一項前段、第四百五十四條第二項
    ，刑法第一百八十五條之三、第四十二條第二項，罰金罰鍰提高標準條例第二條
    予以論科，科處罰金二萬元，並諭知如易服勞役之折算標準，其認事用法尚無不
    合，量刑亦稱妥適，被告上訴空言爭執量刑過重，自無理由，應予駁回。
四、本件被告經合法傳喚，無正當之理由不到庭，爰不待其陳述逕行判決。
據上論斷，應依刑事訴訟法第四百五十五之一條第三項、第三百六十八條、第三百七
十一條，判決如主文。
本案經檢察官甲○○到庭執行職務。
中      華      民      國    九十二    年      二      月      十      日
                              臺灣臺北地方法院交通法庭
                                      審判長法  官  劉  壽  嵩
                                            法  官  林  鴻  達
                                            法  官  洪  文  慧
右正本證明與原本無異。
本判決不得上訴。
                                            書記官  江  虹  儀
中      華      民      國    九十二    年     二      月    十一     日


司法院資訊處製作；財團法人民間司法改革基金會備份。
